臺灣桃園地方法院刑事判決　　　　　　　 96年度訴字第966號
公　訴　人　臺灣桃園地方法院檢察署檢察官
被　　　告　甲○○
　　　　　　　　　　（另案
上列被告因違反毒品危害防制條例案件，經檢察官提起公訴（96
年度毒偵字第286 、997 號），被告為有罪之陳述，本院合議庭
裁定由受命法官獨任進行簡式審判程序，茲判決如下︰
    主  文
甲○○施用第一級毒品，處有期徒刑伍月。又施用第一級毒品，
處有期徒刑柒月，扣案第一級毒品海洛因壹包（淨重零點零二公
克，連重零點一九公克之包裝塑膠袋一個）沒收銷燬之。應執行
有期徒刑拾壹月，扣案第一級毒品海洛因壹包（淨重零點零二公
克，連重零點一九公克之包裝塑膠袋一個）沒收銷燬之。
    事  實
一、甲○○前因施用毒品案件，經本院於民國九十四年三月十六
    日，以九十四年度毒聲字第三九一號裁定觀察、勒戒，經觀
    察、勒戒後，認有繼續施用毒品傾向，再經本院於九十四年
    五月三日，以九十四年度毒聲字第六三二號裁定強制戒治，
    於九十四年十二月十六日強制戒治期滿，執行完畢，釋放出
    監。
二、甲○○猶不知悔改，明知毒品海洛因屬毒品危害防制條例規
    定禁止持有、施用之第一級毒品（下簡稱：海洛因），竟於
    強制戒治執行完畢經釋放後五年內，均基於施用海洛因之犯
    意，分別為下列犯行：
(一)、於九十五年十二月五日某時許，在桃園縣桃園市某公共廁所
    內，施用海洛因一次。嗣為警於九十五年十二月六日二十三
    時許，前往桃園縣中壢市其某友人住處，查緝另案刑事案件
    時，甲○○於其犯罪被發覺前，主動向員警供述其有施用海
    洛因之行為，自首而受裁判，始知上情。
(二)、於九十五年十二月二十二日十七時許，在桃園縣桃園市某加
    油站廁所內，施用海洛因一次。嗣為警於九十五年十二月二
    十三日二十時三十分許，在桃園縣中壢市○○路與前龍路口
    查獲，並當場扣得海洛因一包（淨重零點零二公克，包裝重
    零點一九公克）。
三、案經桃園縣政府警察局八德分局、平鎮分局先後報請台灣桃
    園地方法院檢察署檢察官偵查起訴。
    理  由
一、訊據被告於本院審理時，對於有於上開時、地，分別施用海
    洛因各一次之犯行，坦承不諱；而被告於九十五年十二月七
    日某時許、九十五年十二月二十三日某時許，先後經警採取
    其尿液，先後送台灣檢驗科技股份有限公司鑑驗，均經該公
    司以免疫分析法初驗，均再以極精密之氣相層析質譜儀分析
    法（GC\MS） 確認，二次所採被告尿液經檢驗結果均呈現嗎
    啡陽性反應，此有桃園縣政府警察局八德分局、平鎮分局被
    採尿人姓名對照表各一份、台灣檢驗科技股份有限公司濫用
    藥物檢驗報告二份在卷可憑。又TOXI-LAB法分析原理為薄層
    色層分析，當其他藥物與安非他命（或嗎啡類毒品）呈現相
    同滯留高度與顏色反應，方可能呈現偽陽性；EM IT 法則屬
    免疫學分析原理，當其他藥物與安非他命（或嗎啡類毒品）
    化學結構相近才可能引起偽陽性。檢體再經氣相層析質譜儀
    確認，可將免疫分析法、薄層色層分析法所造成之偽陽性結
    果排除，均不致產生安非他命（或嗎啡類毒品）偽陽性反應
    ，此先後經行政院衛生署管制藥品管理局九十年一月二十日
    管檢字第九一０九一號及九十年八月十六日管檢字第九六九
    四六號分別函述甚明。被告之尿液經上開二次檢驗，已足認
    定其二次所採尿中確有嗎啡類毒品之陽性反應無誤。
二、參以服用海洛因後，二十四小時內約有服用量百分之八十排
    泄於尿液中，其於尿液中可檢出之最長時限，受施用劑量、
    施用方式、個人體質及其代謝情況等因素影響，一般可檢出
    之最長時限，為服用後二至四天，有行政院衛生署管制藥品
    管理局九十一年十月二十一日管檢字第一一ＯＯ二號函敘甚
    明。復有九十五年十二月二十三日二十時三十分許，為警扣
    案之白色粉末一包扣案可稽；該白色粉末一包，經送鑑驗，
    檢出海洛因成分，淨重零點零二公克，包裝重零點一九公克
    等情，亦有法務部調查局調科壹字第09623016120 號鑑定通
    知書一紙在卷足證。足認被告自白其於上開時、地，先後各
    施用海洛因一次等情，應與事實相符。
三、被告前因施用毒品案件，經本院於九十四年三月十六日，以
    九十四年度毒聲字第三九一號裁定觀察、勒戒，經觀察、勒
    戒後，認有繼續施用毒品傾向，再經本院於九十四年五月三
    日，以九十四年度毒聲字第六三二號裁定強制戒治，於九十
    四年十二月十六日強制戒治期滿，執行完畢，釋放出監，有
    台灣桃園地方法院檢察署刑案資料查註紀錄表、台灣高等法
    院被告前案紀錄表各一份在卷足憑。依上開說明，被告係於
    強制戒治執行完畢經釋放後五年內，再犯本件施用毒品之二
    罪，檢察官予以起訴，即無不合。本件事證已經明確，被告
    犯行堪予認定。
四、核被告事實欄二、(一)、(二)所為，均係犯毒品危害防制條例第
    十條第一項之施用第一級毒品罪。被告施用海洛因前之持有
    海洛因之低度行為，均各為高度之施用行為所吸收，均不另
    論罪。
五、被告事實欄二、(一)之犯行，係因警於九十五年十二月六日二
    十三時許，前往桃園縣中壢市被告某友人住處，查緝另案刑
    事案件時，被告於其犯罪被發覺前，主動向員警供述其有施
    用海洛因之行為，此據被告於本院審理時供明，核與警詢筆
    錄記載相符，被告係對於未發覺之罪自首而受裁判，合於自
    首之要件，應依刑法第六十二條前段規定，依法減輕其刑。
六、事實欄二、(一)所犯施用第一級毒品罪與事實欄二、(二)所犯施
    用第一級毒品罪，罪名雖同，然犯意各別，時間有異，應依
    數罪，分論併罰。
七、爰審酌被告前因施用毒品，先後經觀察、勒戒、強制戒治，
    又犯本件同罪質之施用毒品罪，而事實欄二、(一)部分，自首
    而受裁判，念其所犯均屬自殘行為，犯後均為前開自白等一
    切情狀，而分別量處如主文所示之刑，並定其應執行之刑，
    以示懲儆。
八、九十五年十二月二十三日二十時三十分許，為警扣案之白色
    粉末一包，含第一級毒品海洛英成分，重量如前述，有前引
    法務部調查局鑑定通知書一紙可參，又係本件供被告施用海
    洛因之用而當場查獲，業據被告審理時供明，雖鑑定機關於
    鑑定時，將毒品與包裝分別秤重，然依鑑定機關法務部調查
    局之海洛因毒品純度定量分析鑑驗標準作業程序，係將包裝
    內之白粉（海洛因）取出裝於該局毒品檢驗用袋中進行海洛
    因純度定量分析，包裝則呈空袋形狀，但仍留有極微量白粉
    （海洛因）殘渣於塑膠袋中，此經法務部調查局九十四年一
    月二十八日調科壹字第09462100070 號函述明確，則該包裝
    並未與毒品完全析離；就本件毒品與包裝，均應依毒品危害
    防制條例第十八條第一項前段規定，諭知沒收銷燬之。
七、被告於準備程序中，就被訴事實為有罪之陳述，是本件合於
    刑事訴訟法第二百七十三條之一第一項之要件，經本院裁定
    由受命法官獨任進行簡式審判程序，併於敘明。
據上論斷，應依刑事訴訟法第二百七十三條之一第一項、第二百
九十九條第一項前段，毒品危害防制條例第十條第一項、第十八
條第一項前段，刑法第十一條前段、第六十二條前段、第五十一
條第五款，判決如主文。
本案經檢察官徐文豪到庭執行職務。
中　　華　　民　　國　　96　　年　　7 　　月　　11　　日
                  刑事第三庭法  官  尹  良
上正本證明與原本無異。
如不服本判決，應於判決送達後十日內向本院提出上訴狀 (應附
繕本)，上訴於臺灣高等法院。
                            書記官  廖宜政
中　　華　　民　　國　　96　　年　　7 　　月　　11　　日
附論罪科刑法條：
毒品危害防制條例第十條
施用第一級毒品者，處六月以上五年以下有期徒刑。
施用第二級毒品者，處三年以下有期徒刑。
